臺灣屏東地方法院刑事判決　　　　　　　　　　　　　九十三年度訴字第五八五號
　　公　訴　人　臺灣屏東地方法院檢察署檢察官
　　被　　　告　甲○○
右列被告因違反毒品危害防制條例案件，經檢察官提起公訴（九十三年度毒偵字第一
二○九號），經本院裁定改依簡式審判程序審理，判決如左：
    主  文
甲○○施用第一級毒品，處有期徒刑捌月；又施用施用第二級毒品，處有期徒刑伍月
。扣案之夾鏈袋上編號貳安非他命壹小包（含袋共計毛重零點公克），沒收並銷燬
之。應執行有期徒刑壹年。扣案之夾鏈袋上編號貳安非他命壹小包（含袋共計毛重零
點公克），沒收並銷燬之。
    事  實
一、甲○○曾因施用毒品案件，經本院裁定送臺灣屏東看守所附設勒戒處所觀察、勒
    戒後，經評定認為無繼續施用毒品之傾向，由臺灣屏東地方法院檢察署檢察官於
    民國九十二年十月十四日以九十二年度毒偵字第一○七一號、第一四八九號、第
    一五五二號為不起訴處分，仍不知悔改，竟於前開觀察、勒戒執行完畢於九十二
    年十月八日釋放後五年內，復基於施用第一、二級毒品海洛因及安非他命之犯意
    ，分別於九十三年六月十七日二十時許，在屏東縣東港鎮鹽埔橋上，將海洛因摻
    在香菸點燃吸食之方式，施用海洛因一次；及於九十三年六月十七日二十三時許
    ，在屏東縣林邊火車站廁所內，將安非他命放入電燈泡，以火燒烤成煙霧後吸食
    之方式，施用安非他命一次。嗣於九十三年六月十八日上午八時四十分許，在屏
    東縣佳冬鄉○○村○○路一九九之一號空屋內，為警據民眾報案查獲甲○○及林
    進雄，並扣得安非他命二小包（含袋分別毛重零點三公克，含袋共計毛重零點六
    公克，其中夾鏈袋上編號二為甲○○所有，夾鏈袋上編號一為潘世豪所有），而
    同時在場之潘世豪（由警方偵辦中）則乘隙逃逸無蹤。
二、案經屏東縣警察局東港分局報告臺灣屏東地方法院檢察署檢察官偵查起訴。
    理  由
一、右揭事實，業據被告甲○○坦承不諱，並有扣案之編號二安非他命一小包（含袋
    毛重零點三公克）可稽。且被告於九十三年六月十八日十四時四十五分許，為警
    採集其尿液送驗結果，呈甲基安非他命及嗎啡陽性反應，分別有屏東縣衛生局煙
    毒及麻醉藥品類委託檢驗結果通知書及長榮大學確認報告各一紙在卷可稽。又被
    告及潘世豪所有之上開毒品（其中編號二為被告所有，而編號一為潘世豪所有）
    經送檢驗結果，均確含有第二級毒品安非他命因成分，含袋分別毛重零點三公克
    ，二小包含袋共計毛重零點六公克，亦有屏東縣警察局東港分局查獲涉嫌毒品危
    害防制條例案毒品初步檢驗報告單一紙附卷可稽，堪認被告自白與事實相符。又
    被告曾因施用毒品案件，經本院裁定送臺灣屏東看守所附設勒戒處所觀察、勒戒
    後，經評定認為無繼續施用毒品之傾向，而於九十二年十月八日釋放，並由臺灣
    屏東地方法院檢察署檢察官於九十二年十月十四日以九十二年度毒偵字第一○七
    一號、第一四八九號、第一五五二號為不起訴處分確定，有臺灣高等法院被告全
    國前案紀錄表及臺灣屏東地方法院檢察署刑案資料查註資料紀錄表各一份在卷可
    憑。是本件事證明確，被告犯行洵堪認定。
二、核被告甲○○所為，係犯毒品危害防制條例第十條第一項施用第一級毒品罪；及
    同條第二項施用第二級毒品罪。被告持有第一級毒品海洛因及第二級毒品安非他
    命之低度行為，為施用之高度行為所吸收，不另論罪。又被告所犯上開二罪間，
    犯意各別，行為互殊，應予分論併罰。爰審酌被告前因施用毒品犯行，經觀察、
    勒戒後，仍故態復萌，無視於毒品對於自身健康之戕害及國家對於杜絕毒品犯罪
    之禁令，惡性非輕，並審酌施用毒品之次數，坦承犯行態度良好等一切情狀，量
    處如主文所示之刑，並定其應執行之刑。又扣案被告所有夾鏈袋上編號二之安非
    他命一小包（含袋毛重零點三公克），應依毒品危害防制條例第十八條第一項前
    段之規定沒收銷燬之。
三、按毒品危害防制條例第十八條第一項前段：「查獲之毒品，不問屬於犯人與否，
    均沒收銷燬之」之規定，乃刑法第三十八條第一項第一款之特別規定，至該法條
    所稱「查獲」之毒品，係指有罪判決書於事實欄，已經認定為被告有罪事實之毒
    品而言。又沒收為從刑之一種，依主從不可分原則，應附隨於主刑同時宣告之，
    若無主刑，則從刑即無所附麗。最高法院九十二年度台上字第五三九一號判決可
    資參照。故扣案之潘世豪所有夾鏈袋上編號一安非他命一小包（含袋毛重零點三
    公克），既非屬被告所有或供被告所用之物，且同時在場之潘世豪未經檢察官提
    起公訴，業據被告供明在卷，核與被告施用毒品之犯行無關，自不得在本案宣告
    沒收銷燬，附此敘明。
據上論斷，應依刑事訴訟法第二百七十三條之一第一項、第二百九十九條第一項前段
，毒品危害防制條例第十條第一項、第二項、第十八條第一項前段，刑法第十一條、
第五十一條第五款，判決如主文。
中      華      民      國    九十三    年      九      月      八      日
                                臺灣屏東地方法院刑事第三庭
                                    法  官  楊萬益
右正本證明與原本無異。
如不服本判決應於收受本判決送達後十日內向本院提出上訴書狀，其未敘述上訴理由
者，並得於提起上訴後十日內向本院補提理由書狀（均須按他造當事人之人數附繕本
 ）「切勿逕送上級法院」
                                    書記官  呂坤宗
中    華    民    國     九十三      年      九      月       十三      日
附錄本判決論罪法條
毒品危害防制條例第十條：
施用第一級毒品者，處六月以上五年以下有期徒刑。
施用第二級毒品者，處三年以下有期徒刑。
